臺灣臺南地方法院刑事判決　　　　　　　 94年度易字第825號
公　訴　人　臺灣臺南地方法院檢察署檢察官
被　　　告　丙○○
上列被告因竊盜案件，經檢察官提起公訴（94年度營偵字第858號）
，本院判決如下：
    主  文
丙○○竊盜，處有期徒刑月，如易科罰金，以佰元折算壹日
。
    事  實
一、丙○○意圖為自己不法所有，於民國九十四年七月十三日下
    午五時許至十四日凌晨五時許之間，在臺南縣新營市○○路
    ○○段七六五地號土地上，徒手竊取甲○○所有之倉庫鋁門
    上之鋁板一塊（其上有喇叭鎖一個，價值約新臺幣一千元）
    ，得手後，即置於其居住使用之新營市○○路○段四六六號
    屋內。旋於同年月十四日凌晨五時十分許，為不時前往倉庫
　　查看之甲○○發覺失竊之事。因先前該倉庫曾經遭竊，附近
  　住家亦屢失竊鋁梯、電線等物，甲○○懷疑係毗鄰居住之丙
    ○○所為，旋於當日凌晨五時二十分許前往該屋查看，且在
　　屋外聽聞屋內有拆解物品之聲響，乃出聲詢問並進入屋內，
  　丙○○見甲○○進入屋內，立刻轉身躲入房間並鎖上房門，
    房間外則遺留鋁板一塊（其上有喇叭鎖一個）。嗣經甲○○
    報警處理，並取來鑰匙開啟在丙○○屋內所發現鋁板上之喇
    叭鎖，始查悉上情。
二、案經臺南縣警察局新營分局報請臺灣臺南地方法院檢察署檢
    察官偵查起訴。
    理  由
一、訊據被告丙○○固自承在其居住之新營市○○路○段四六六
    號屋內，查獲告訴人甲○○所有且附有喇叭鎖之鋁板一塊之
    事實，惟矢口否認有何竊盜犯行，辯稱：(1)伊所住的房屋並
    未上鎖，常有人在屋內進出，伊在三天前才住進該屋，而查
    獲之鋁板，一星期前就已放在屋內；(2)查獲之鋁板，並非告
    訴人於查獲前一日甫裝妥之鋁門板，而係告訴人之前失竊之
    鋁板云云。惟查：
  (一)在被告丙○○居住之上開房屋內，查獲附有喇叭鎖之鋁板一
    塊，且上開附有喇叭鎖之鋁板，於查獲時經告訴人甲○○取
    出鑰匙，以之開啟喇叭鎖證明為其所有等情，業經被告自承
    在卷，並有以鑰匙開啟喇叭鎖之現場照片、扣押書及贓物認
    領保管單附卷可稽，足認屬實。
　(二)而證人即告訴人甲○○於本院證稱於被告處所查獲之前開鋁
  　條，係其甫失竊之物品，本院參諸告訴人在被告丙○○住處
    發現其所有且附有喇叭鎖之鋁板時，乃立即返回倉庫取出鑰
  　匙，以之開啟喇叭鎖，證明該鋁板確為其所有。衡情，案發
    時，告訴人既為證明在被告住處查獲之鋁板為其甫失竊之物
    ，則其返回倉庫所取出之鑰匙，必為甫失竊鋁門板之鑰匙。
    而告訴人取出甫遭竊鋁門之鑰匙後，該鑰匙又可開啟在被告
    屋內查獲之鋁板上所附之喇叭鎖，有現場照片附卷足憑。由
    此足以認定，在被告屋內查獲附有喇叭鎖之鋁板，即係告訴
    人於查獲前一日下午，甫僱工裝妥之鋁板，是證人甲○○前
    開證述應可採信。被告辯稱在伊住處查獲之鋁板，並非告訴
    人當日失竊之物，而係先前遭竊之物品云云，無足憑採。
  (三)另參諸告訴人於查獲前一日下午五時許甫僱工裝妥鋁門，旋
　　於翌日凌晨五時十分許即查覺失竊等情，業據證人甲○○於
  　偵訊中證述在卷。而本件告訴人遭竊之地點，又非位於人車
    往來頻繁之處，然告訴人僱工裝妥鋁門後，不到十二小時即
    遭人竊取，可知行竊之人，應具有地緣關係，故知悉告訴人
    裝修倉庫之事。
  (四)而被告遭查獲之居住地，與告訴人失竊鋁門板之倉庫，相隔
    約二百公尺，業據證人甲○○於本院證述在卷，被告於偵訊
    中更供稱兩處僅相隔約五十公尺，亦即被告居住之處，與告
    訴人之倉庫相毗鄰。證人甲○○於本院更證稱：我在被告住
    處約二百公尺處蓋倉庫，所以每天都會經過被告住處，因為
    屋內有點電燈並供奉神明，可以看出屋內有人居住，我看到
    被告在那裡出入，應該有一個多月等語（詳本院卷二四、二
    五頁）。則被告在該處居住出入已一個多月，當清楚毗鄰之
    告訴人倉庫裝修情形。
  (五)綜上，由告訴人之鋁門板裝妥後，未逾十二小時即遭竊，並
    經告訴人於凌晨五時十分許查覺後，相隔十分鐘，旋即在毗
    鄰之被告居處內查獲失竊鋁板等情，則被告非但因地緣關係
    而詳知告訴人倉庫裝修情形，且在告訴人查覺失竊後，相隔
    十分鐘即在被告居處查獲失竊物品，時間上具有密接性，在
    在足認，被告即為下手竊取鋁板之人。
  (六)再參諸證人甲○○發覺遭竊後，旋即前往被告住處，聽聞屋
    內有拆解聲響，立即進入屋內質問，惟被告竟一聲不吭，立
    即轉身躲入房間並鎖上房門等情，亦據證人甲○○於偵訊及
    本院證述無訛。衡情，居住處所遭人闖入，為保個人隱私及
    居住安全，無不據理質問何以無故闖入，又豈有不發一語即
    轉身躲入房間之理？由被告對於他人闖入住處之反應，與常
    情大相逕庭，益證被告不發一語即躲入房間，係因竊行遭人
    發覺而心虛之故。
　(七)至於被告於本院以前揭情詞置辯，重點無非意指查獲之鋁板
  　，係告訴人之前失竊之物品，經人竊取後即棄置該屋內，其
    於查獲前三日住進該屋時，該鋁板早置於屋內云云。然查，
    在被告住處查獲之鋁板，即係告訴人於查獲前一日甫僱工裝
　　妥之鋁板乙情，業經告訴人於查獲當時，取出鑰匙開啟鋁板
  　上所附之喇叭鎖以茲證明。另衡諸常理，甘冒風險竊取他人
    財物，目的無非將之變賣以換取現金，當無竊取得手後，卻
    將所竊取之物隨意棄置之理，尤有甚者，竟將所竊取之物棄
    置在他人屋內，如此徒勞無功之事，無寧與行竊目的相違。
    故被告前揭所辯，非但與事實不符，且亦與常理有違，顯係
    空言卸責之詞，無足憑採。本件被告竊取鋁板之犯行事證明
    確，其犯行足以認定，應依法論科。
二、查被告丙○○竊取他人所有之鋁板一塊，核其所為，係犯刑
    法第三百二十條第一項之竊盜罪。爰審酌被告丙○○雖無前
    科紀錄素行良好，且所竊取之鋁板一塊價值約新臺幣一千元
    ，所生損害尚屬輕微，惟其犯後矢口否認犯行，於偵訊中尚
    且供稱其認告訴人所述應屬誣告，於本院中更指稱告訴人曾
    供稱查獲之鋁板係先前失竊之物品，然告訴人事後竟謊稱鋁
    板係查獲當日失竊之物品云云，顯見其對於所犯竊行，毫無
    悔意，更意指告訴人欲陷人於罪，犯罪後態度不佳等一切情
    狀，量處如主文所示之刑，併諭知易科罰金之折算標準，以
    示懲儆。末按，緩刑為法院刑罰權之運用，旨在獎勵自新，
    而宣告緩刑，應就被告「有無再犯之虞，及能否由於刑罰之
  　宣告而策其自新」等，加以審酌（最高法院七十二年臺上字
    第三六四七號、四十九年臺上字第二八一號判例參照）。而
    被告犯後矢口否認犯行，試圖以告訴人構陷等卸責之詞，規
    避法律對其犯行之制裁，足見被告毫無悔悟之心，難認被告
    並無再犯之虞，本院認不宜為緩刑之宣告，附此說明。
據上論斷，應依刑事訴訟法第二百九十九條第一項前段，刑法第
三百二十條第一項、第四十一條第一項前段，罰金罰鍰提高標準
條例第一條前段、第二條，判決如主文。
本案經檢察官乙○○到庭執行職務
中　　華　　民　　國　　94　　年　　12　　月　　29　　日
　　　　　　　　　刑事第二庭  審判長法　官　鄭文祺
                                    法　官　陳賢德
　　　　　　　　　　　　　　　　　　法　官　林中如
以上正本證明與原本無異。
如不服本判決，應於收受送達後10日內向本院提出上訴書狀（應
附繕本）。
　　　　　　　　　　　　　　　　　　書記官  馬愛君
中　　華　　民　　國　　94　　年　　12　　月　　29　　日
附錄法條：
刑法第320條第1項
意圖為自己或第三人不法之所有，而竊取他人之動產者，為竊盜
罪，處5年以下有期徒刑、拘役或500元以下罰金。
